【裁判字號】    96,上訴,4974
【裁判日期】    970110
【裁判案由】    毒品危害防制條例等
【裁判全文】
臺灣高等法院刑事判決                96年度上訴字第4974號
上  訴  人  臺灣板橋地方法院檢察署檢察官
上  訴  人
即  被  告  甲○○
                    （現於臺灣臺北監獄臺北分監執行中）
上列上訴人因被告毒品危害防制條例等案件，不服臺灣板橋地方
法院96年度訴字第2980號，中華民國96年9月28日第一審判決（
起訴案號：臺灣板橋地方法院檢察署96年度偵字第4228號），提
起上訴，本院判決如下：
    主      文
上訴駁回。
    事實及理由
一、本案經本院審理結果，認第一審以被告甲○○犯毒品危害防
    制條例第8條第1項之轉讓第一級毒品，判處有期徒刑1年2月
    ，及同條例第8條第2項之轉讓第二級毒品，判處有期徒刑8
    月；並均依中華民國九十六年罪犯減刑條例規定各減其宣告
    刑二分之一，再定其應執行有期徒刑10月。認事用法及量刑
    均無不當，應予維持，並引用第一審判決書記載之事實、證
    據及理由（如附件）。
二、檢察官上訴意旨略以：被告所轉讓之第一、二級毒品，亦合
    乎藥事法第83條第1項之轉讓禁藥罪，而藥事法與毒品危害
    防制條並無必然之特別法與普通法之關係，且藥事法第83條
    係後法且為重法，應優先適用藥事法第83條第1項，原審適
    用法律自有違誤，為此提起上訴請求撤銷原判決，另為適當
    之判決等語。被告上訴意旨則以：與林怡君當時是同居男女
    朋友關係，毒品都是一起去買，一起用，沒有分你我云云。
三、經查：
  (一)被告於95年12月間某日，有在住處無償轉讓第二級毒品安非
    他命少許（數量不詳）予同居女友林怡君；於96年2月4日晚
    間10時許前，又在上址同時無償轉讓第一級毒品海洛因及第
    二級毒品安非他命少許（數量不詳）予林怡君等事實，業據
    原審判決於理由中詳敘其所憑之證據，被告於本院審理時亦
    坦認有此事實不諱（見本院卷第31頁背面），其徒以與林怡
    君是同居關係而否認有轉讓毒品之故意，自不足採。
  (二)又毒品海洛因、安非他命雖亦均為藥事法所規範之禁藥，該
    法第83條第1項對轉讓禁藥亦有處罰規定；惟因87年5月20日
    所修正公布之毒品危害防制條例已將海洛因、安非他命列為
    管制之第一、二級毒品，且對轉讓第一級毒品海洛因、第二
    級毒品安非他命亦設有處罰規定，關於轉讓海洛因、安非他
    命行為即應適用毒品危害防制條例規範（最高法院95年8月
    22日95年度第16次刑事庭會議決議參照）。原審據此適用毒
    品危害防制條例第8條第1、2項規定對被告所為本案轉讓海
    洛因、安非他命犯行予以論述處罰，並無不當，檢察官上訴
    猶執陳詞以本案應適用藥事法規定云云，即有誤會。
四、綜上所述，被告上訴否認犯罪及檢察官上訴指摘原判決適用
    法則不當，均無理由，應予駁回。
據上論斷，應依刑事訴訟法第368條、第373條，判決如主文。
本案經檢察官田炳麟到庭執行職務。
中    華    民    國    97    年    1     月    10    日
                  刑事第十七庭  審判長法  官  趙功恆
                                      法  官  高明哲
                                      法  官  孫惠琳
以上正本證明與原本無異。
如不服本判決，應於收受送達後十日內向本院提出上訴書狀，其
未敘述上訴之理由者並得於提起上訴後十日內向本院補提理由書
（均須按他造當事人之人數附繕本）。
                                      書記官  魏汝萍
中    華    民    國    97    年    1     月    10    日
附錄：本案論罪科刑法條全文


司法院資訊處製作；財團法人民間司法改革基金會備份。
